臺灣桃園地方法院民事裁定　　　　　　　 96年度聲字第836號
聲　請　人
即　債權人　業強科技股份有限公司
　　　　　　　　　　　　A室
法定代理人　乙○○
　　　　　　　　　　　　A室
相　對　人
即　債務人　甲○○
上列當事人間返還提存物事件，本院裁定如下：
    主    文
聲請駁回。
聲請訴訟費用由聲請人負擔。
    理    由
一、按「有下列各款情形之一者，法院應依供擔保人之聲請，以
    裁定命返還其提存物或保證書：一應供擔保之原因消滅者。
    」，民事訴訟法第104 條第1 項第1 款定有明文。如係為擔
    保假扣押所供之擔保，其供擔保之原因，應於當事人就該假
    扣押之本案將來獲得勝訴之判決確定時歸於消滅。又所謂本
    案獲得勝訴之判決確定，係指當事人就本案訴訟獲得全部勝
    訴之判決確定而言，如僅獲得一部勝訴之確定判決，尚不能
    認為應供擔保原因之全部歸於消滅。於債務人為撤銷假扣押
    所供之擔保，應於其將來就假扣押之本案獲得勝訴判決確定
    時，其應供擔保之原因始歸消滅，合先敘明。
二、本件聲請意旨略以：聲請人與相對人間清償債務事件，聲請
    人前依鈞院96年度裁全字第1575號裁定，以新臺幣（下同）
    118,000 元為相對人供擔保後，對於相對人之財產予以假扣
    押在案。依最高法院53年台抗字第279 號判例所示：「釋明
    假扣押之原因而供之擔保，係擔保債務人因假扣押所應受之
    損害，故必待無損害發生，始得謂供擔保之原因消滅。」。
    相對人亦依鈞院96年度裁全字第1575號裁定，以352,240 元
    為聲請人提供擔保而終結假扣押執行在案。故相對人於本件
    中提供全額擔保，未因假扣押受有損害，即聲請人應提供擔
    保之原因已消滅，爰依民事訴訟法第106 條準用第10 4條第
    1 項第1 款之規定，自得請求返還擔保金云云，並提出提存
    書、假扣押裁定、96年執全一字第1204號囑託塗銷查封登記
    書各一份（均影本）為證。
三、經查：本件相對人前為確認與聲請人間僱傭關係存在事件，
    乃向本院聲請93年度裁全字第3840號假處分裁定，聲請人遵
    照本院前開假處分執行命令自93年11月起至94年6 月給付相
    對人薪資及執行費用，金額共計322,240 元，此有聲請人提
    出應付票據明細表乙份附卷可按。聲請人以前開確認僱傭關
    係存在事件，業經三審判決相對人敗訴確定，兩造間之僱傭
    關係確定不存在，則相對人受領聲請人上開薪資給付322,24
    0 元自屬不當得利，及第三審所支付律師費用30,000元，依
    民事訴訟法第466 條之3 規定，自應由相對人負擔上開訴訟
    費用，並提出本院93年度勞訴字第46號、臺灣高等法院94年
    度勞上字第63號民事判決、最高法院95年度台上字第2652號
    民事裁定影本各乙份為證。聲請人對相對人依前開法律關係
    ，共有352,240 元債權，恐相對人脫產，聲請本院96年度裁
    全字第1575號假扣押裁定，並以118,000 元為相對人供擔保
    後假扣押相對人財產。嗣相對人亦依本院前開96年度裁全字
    第1575號裁定，提供352,240 元為聲請人提供擔保而撤銷假
    扣押執行乙節，業據本院依職權調閱本院96年度裁全字第15
    75號、96年度執全字第1204號、96年度存字第1365號、96年
    度存字第1604號全案卷宗查核屬實。再本件聲請人及相對人
    分別提供擔保所為之假扣押保全執行程序及撤銷假扣押執行
    程序之本案訴訟，應係聲請人所主張之相對人因確認僱傭關
    係存在事件敗訴確定而受領之薪資之不當得利及該案第3 審
    訴訟費用之債權，已如前述，要非聲請人所陳報本件之兩造
    間業經判決確定之確認僱傭關係存在事件甚明，揆諸前開說
    明，其應供擔保之原因，應於聲請人及相對人就本院96年度
    裁全字第1575號假扣押裁定之本案訴訟將來獲得全部勝訴之
    判決確定時始歸消滅。而聲請人迄今既未對相對人提起關於
    系爭假扣押事件之本案訴訟，且提出該本案訴訟已獲得全部
    勝訴判決確定之相關資料，是聲請人以相對人已於前開假扣
    押事件，提供全額擔保而撤銷假扣押執行在案，未因假扣押
    受有損害，即聲請人應提供擔保之原因已消滅云云，聲請本
    件返還擔保金，於法要屬不合，應駁回之。
四、本件聲請不合法，依民事訴訟法第95條、第78條、裁定如主
    文。
中　　華　　民　　國　　96　　年　　6 　　月　　20　　日
                  民事第一庭    法　官　汪智陽
上列正本證明與原本無異。
如不服本裁定應於送達後10日內向本院提出抗告狀，並應繳納抗
告裁判費新台幣1,000 元。
                                書記官　葉菽芬
中　　華　　民　　國　　96　　年　　6 　　月　　20　　日
